【裁判字號】    89,易,166
【裁判日期】    890425
【裁判案由】    竊盜
【裁判全文】
台灣苗栗地方法院刑事判決                          八十九年度易字第一六六號
    公  訴  人  臺灣苗栗地方法院檢察署檢察官
    被      告  乙○○
                戊○○
右列被告因竊盜案件，經檢察官提起公訴（八十八年度偵字第三四七０號、第五六０
七號）及移送併辦（八十九年度偵字第七九八號），本院判決如左：
    主  文
乙○○共同連續竊盜，累犯，處有期徒刑壹年貳月。鑰匙壹支沒收。
戊○○共同竊盜，累犯，處有期徒刑陸月。
    事  實
一、乙○○前於民國八十五年間，因違反麻醉藥品管理條例案件，為臺灣新竹地方法
    院判處有期徒三月，如易科罰金以三百元折算一日確定，於八十五年十二月三十
    一日易科罰金執行完畢。戊○○則前於八十三年間，違反麻醉藥品管理條例案件
    ，為臺灣新竹地方法院判處有期徒刑四月，如易科罰金以三百元折算一日確定，
    於同年十一月二十五日易科罰金執行完畢；八十五年間，又因過失致死罪，為台
    灣高等法院判處有期徒刑六月，如易科罰金以三百元折算一日確定，於同年十月
    二十三日易科罰金執行完畢。均不知警惕，復共同意圖為自己不法之所有，並基
    於竊盜之犯意聯絡（乙○○則係基於其獨自一人竊盜或與戊○○共同竊盜之概括
    犯意），於八十八年五月十五日凌晨二時許，共同駕駛自用小貨車至苗栗縣頭份
    鎮后庄里后庄四十七號前，然後由乙○○在自用小貨車上把風，戊○○則負責下
    手，以不明方法（未攜帶工具，起訴書誤為以不明工具）發動，共同竊取吳聲震
    所有之車號ＦＮ─六二一五號自用小貨車。得手後，由戊○○駕駛該車離開。適
    為吳聲震及其弟甲○○發現，隨即在後追逐，戊○○因所竊得之自用小貨車突然
    熄火，遂棄車轉搭乙○○所駕駛之自用小貨車共同逃離現場。迨同年六月二十二
    日上午九時許，因乙○○向新竹縣警察局自首右揭犯行而悉上情。同年八月十五
    日下午一時許，乙○○又基於同前之犯意，在苗栗縣竹南鎮○○路與福德路口，
    見黃敬修所有之車號ＭＹＡ─０二九號重型機車停放在該處，且鑰匙未取下，遂
    將該機車發動後據為己有，事後並將該機車之車牌卸下以規避警方查緝。同年十
    月二十日晚上十時許，乙○○在新竹市○○路國立清華大學前，見曾文昌所有之
    車號ＡＷ─三五四七號自用小貨車停放在該處，且車門未鎖，遂徒手（起訴書誤
    為以不明工具）以接線方式發動該車據為己有，然後放置在苗栗縣竹南鎮○○里
    ○○路停車場內。迨同年十一月十四日下午一日時許，乙○○在苗栗縣竹南鎮○○里○○路二巷三號五樓內為警緝獲，並扣得前開黃敬修所有之機車鑰匙一支。
    詎乙○○又於八十九年二月十二日凌晨一時許，在苗栗縣頭份鎮○○里○○路九
    十一號前，以自備鑰匙一支竊取丁○○所有之ＬＴ─四七０九號自用小貨車，得
    手後供己代步之用。迨同年二月十七日下午五時許，在苗栗縣頭份鎮○○里○○
    街二十三巷前駕駛該車為警查獲，並扣得其所有，供其犯罪所用之鑰匙一支。
二、案經新竹縣警察局移送及苗栗縣警察局頭份分局報請臺灣苗栗地方法院檢察署檢
    察官偵查起訴暨移送併辦。
    理  由
一、訊據被告乙○○對右揭犯罪事實均供承不諱，核與被害人曾文昌、丁○○及黃敬
    修之父丙○○暨証人甲○○在警訊時陳（証）述之情節相符，並有贓物認領保管
    收據四份、車輛竊盜、車牌失竊資料個別查詢報表─查詢車輛認可資料二份在卷
    及鑰匙二支扣案可証，足見被告乙○○之自白確與事實相符。另訊據被告戊○○
    則矢口否認有何竊盜之犯行，辯稱：未與乙○○共同竊取吳聲震的自用小貨車，
    亦未於當時在現場，伊自八十八年四月十九日起坐輪椅云云。經查：前開事實業
    據被告乙○○在警訊及本院訊問時供述在卷，供稱確係與被告戊○○共同竊盜，
    伊把風，戊○○負責下手竊取（見偵字第三四七０號卷第三頁反面、本院八十九
    年三月二十一日筆錄），且其前後所供均相符合。而戊○○與被告乙○○係朋友
    關係，雙方又無恩怨，業據被告乙○○供承在卷（見本院八十九年三月二十一日
    筆錄）。衡情乙○○應無不致隨意誣指戊○○。況被害人吳聲震之弟甲○○在檢
    察官偵訊時所描述下手竊車之男子約一百六十公分身高、理平頭（見偵字第三四
    七０號卷第二十四頁反面），亦與被告戊○○之特徵大致相符。若被告當時尚在
    坐輪椅，何以在警訊時均未為如此之供述，直到本院訊問時才為如此之供述？矧
    其所受之腳傷僅係右腳掌附近之第三蹠骨骨折，雖於八十八年四月十九日就診（
    有診斷証明書一份在卷可憑），但被告戊○○自承其當天即出院（見本院八十九
    年四月十一日筆錄）。況出院後至八十八年五月十五日本件竊盜案發生，已經過
    快一個月，以戊○○上開並不嚴重的腳傷，於八十八年五月十五日當不致還須坐
    輪椅，所辯應係事後卸責之詞，此外並有上開贓物領據在卷可憑。本件事證明確
    ，被告二人之犯行，均堪認定。
二、核被告乙○○先後四次竊取他人之自用小貨車或機車暨被告戊○○竊取他人之自
    用小貨車，所為均係犯刑法第三百二十條第一項之竊盜罪。又起訴書雖僅提及被
    告乙○○前三次之竊盜犯行，惟第四次之竊盜犯行，被告乙○○亦係基於概括犯
    意所為，仍為起訴效力所及，且檢察官請求併辦，本院自應併予審究。被告乙○○與戊○○就竊取吳聲震所有之自用小貨車部分，有犯意之連絡和行為之分擔，
    應論以刑法第二十八條之共同正犯。被告乙○○先後四次竊盜之行為，均時間緊
    接，手法相似，且觸犯構成要件相同之罪名，為連續犯，依刑法第五十六條之規
    定論以情節較重之第一次共同竊盜罪一罪並加重其刑。查被告乙○○前於八十五
    年間，因違反麻醉藥品管理條例案件，為臺灣新竹地方法院判處有期徒三月，如
    易科罰金以三百元折算一日確定，於八十五年十二月三十一日易科罰金執行完畢
    。戊○○則前於八十三年間，違反麻醉藥品管理條例案件，為臺灣新竹地方法院
    判處有期徒刑四月，如易科罰金以三百元折算一日確定，於同年十一月二十五日
    易科罰金執行完畢；八十五年間，又因過失致死罪，為台灣高等法院判處有期徒
    刑六月，如易科罰金以三百元折算一日確定，於同年十月二十三日易科罰金執行
    完畢，以上分別有台灣苗栗地方法院檢察署刑案資料查註紀錄表及台灣高等法院
    被告全國前案紀錄表各二份在卷可憑。渠二人於有期徒刑之執行完畢後五年以內
    再犯有期徒刑以上之本罪，均係累犯，應依刑法第四十七條之規定加重（乙○○
    係遞加重）其刑。又自首犯罪應減輕其刑，其立法意旨在鼓勵罪犯悔悟遷善，且
    可免偵查犯罪之勞費，連續犯雖為裁判上一罪，但事實上為數個犯罪行為，且自
    首係對於未發覺之罪而為，故尚未有犯罪行為之前，即無自首之問題。本件被告
    乙○○雖於八十八年六月二十二日對同年五月十五日之竊盜行為向警方自首，惟
    其在自首後，又連續犯下如上所述之其他竊盜行為，且此部分均係為警查獲，已
    非前自首之效力所及，基於連續犯以一罪論，裁判上無法分割，應不得依自首之
    規定減輕其刑（司法院八十三年六月十五日八三廳刑一字第０八九二五號函參照
    ），公訴人請求依自首之規定減輕其刑，尚有未洽。爰審酌被告二人之上開素行
    、本件犯罪之目的、手段、其二人竊盜之次數、所生危害及犯後乙○○坦承犯行
    ，戊○○否認犯行之態度等一切情況，分別量處如主文所示之刑。扣案之鑰匙一
    支係被告所有供其竊取自用小貨車所用，業據被告供承在卷，併依刑法第三十八
    條第一項第二款之規定宣告沒收。至另扣案之機車鑰匙一支係被害人黃敬修所有
    ，不另為沒收之諭知，附此敘明。
據上論斷，應依刑事訴訟法第二百九十九條第一項前段、刑法第二十八條、第五十六
條、第三百二十條第一項、第四十七條、第三十八條第一項第二款、罰金罰鍰提高標
準條例第一條前段，判決如主文。
本案經檢察官蔡宗熙到庭執行職務。
中    華    民    國    八十九    年        四      月      二十五      日
                                  台灣苗栗地方法院刑事庭
                                      法  官  劉  興  浪
右正本證明與原本無異。
如不服本判決，應於送達後十日內向本院提出上訴狀（須附繕本），上訴於台灣高等
法院台中分院。
                                      書記官  劉  秋  雯
中    華    民    國    八十九    年        四      月      二十五      日
附錄論罪科刑法條
刑法第三百二十條第一項：意圖為自己或第三人不法之所有，而竊取他人之動產者，
                        為竊盜罪，處五年以下有期徒刑、拘役或五百元以下罰金
                        。


司法院資訊處製作；財團法人民間司法改革基金會備份。
